臺灣高等法院民事裁定　　　　　　　　 100年度抗字第1084號
抗　告　人　安禾傳媒行銷有限公司
法定代理人　陳淑儀
上列抗告人與相對人貴冑設計股份有限公司（更名為開元盛世文
化創意股份有限公司）間假扣押事件，對於中華民國99年11月23
日台灣台北地方法院99年度全字第873號裁定，提起抗告，本院
裁定如下：
    主  文
原裁定關於抗告人部分廢棄。
上開廢棄部分，相對人在原法院之聲請駁回。
聲請及抗告費用由相對人負擔。
    理  由
一、按債權人就金錢請求或得易為金錢請求之請求，欲保全強制
    執行，得聲請假扣押。而請求及假扣押之原因，應釋明之。
    其釋明如有不足，而債權人陳明願供擔保或法院認為適當者
    ，法院得定相當之擔保，命供擔保後為假扣押，民事訴訟法
    第522條第1項、第526條第1項、第2項分別定有明文。又所
    謂假扣押之原因，依同法第523條規定，係指日後有不能強
    制執行或甚難執行之虞或應在外國為強制執行之情形，如債
    務人浪費財產，增加負擔，或就其財產為不利益之處分，將
    成為無資力之狀態，或將移住遠地、逃匿無蹤、隱匿財產等
    情形（最高法院19年抗字第232號判例參照）。因債權人就
    假扣押之原因，依法有釋明之義務，亦即須提出可使法院信
    其主張為真實之證據，必待釋明有所不足，而債權人陳明願
    供擔保或法院認為適當者，法院始得定相當之擔保，命供擔
    保後為假扣押；若債權人未釋明假扣押之原因，即不符假扣
    押之要件（最高法院94年度台抗字第463號裁定意旨參照）
    。
二、本件相對人即債權人主張：伊公司於民國（下同）99年6月
    間受讓知名雜誌「滾！boil」（下稱系爭雜誌）之版權及發
    行權，詎抗告人與原法院共同債務人丙子潮流行銷有限公司
    （下稱丙子公司）模仿系爭雜誌，自同年7月間發行「boil
    」雜誌，已侵害伊公司就系爭雜誌之發行權、廣告收益及商
    標權，致伊公司受有超過新台幣（下同）300萬元之損害；
    且經伊公司親自查訪抗告人登記地址，發現抗告人已搬離許
    久，不知去向，因恐日後有不能強制執行或甚難執行之虞，
    而聲請本件假扣押，並陳明願供擔保以代釋明之不足等語；
    且提出雜誌封面及內頁、雜誌發行權移轉契約書、商標註冊
    證、統計表、問卷調查、辦公室資料及照片（均為影本，見
    原法院卷第9頁至第35頁）以為釋明。原法院以相對人就其
    主張之請求及假扣押原因，除已提出雜誌發行權移轉契約書
    等證物外，復陳明願供擔保以補釋明之不足，而裁定准許相
    對人以100萬元為債務人（即抗告人與丙子公司）供擔保後
    ，得對於債務人之財產在300萬元之範圍內為假扣押。
三、抗告意旨略以：伊公司係因原址租約到期後未再續約，始另
    覓他處營業，且相對人嗣於強制執行程序扣得伊公司之債權
    ，可證伊公司並無任何隱匿、搬移、脫產，將導致相對人有
    不能強制執行或甚難執行之假扣押原因事實。故相對人本件
    聲請，未釋明假扣押之原因，不符合假扣押要件，實不應准
    許等語。
四、經查：
    (一)本件相對人所提出之雜誌封面及內頁、雜誌發行權移轉契
      約書、商標註冊證、統計表、問卷調查等證物（見原法院
      卷第9頁至第32頁），僅能作為其就本件請求原因之釋明
      。至假扣押之原因，相對人雖主張其至抗告人設於台北市
      ○○路○段8、10號16樓查訪時，發現抗告人已人去樓空，
      不知遷移何處，現由房東交由仲介公司招租中云云，並提
      出辦公室資料及照片為證（見原法院卷第33頁至第35頁）
      。惟觀諸抗告人提出之台北市政府函及公司變更登記表（
      見原法院卷第67頁至第76頁），抗告人係於100年2月15日
      向台北市政府辦理遷址登記，由原址遷移至現址台北市○
      ○○路○段193號2樓；又相對人並未釋明其曾向抗告人請
      求協商或賠償未果等情。從而，抗告人於租賃契約到期後
      因未再續約，需另覓他處營業而搬遷，並向台北市政府辦
      理遷址登記，尚屬正常之商業行為，自難遽認抗告人有逃
      匿行為。
    (二)另本件經抗告人提起抗告後，相對人經本院通知於10日內
      陳述意見，惟亦未再提出其他證據釋明抗告人有何假扣押
      原因之證據（見本院卷第48頁至第49頁、第56頁至第57頁
      ），自難認相對人已就本件假扣押之原因有所釋明。雖相
      對人陳明願供擔保以代釋明之不足，惟揆諸前開之說明，
      須相對人已就假扣押之原因，盡釋明之責後，法院仍認釋
      明有所不足時，始得命供擔保以補釋明之不足。
    (三)綜上，相對人對抗告人本件假扣押之聲請，於法未合，不
      應准許。原裁定准相對人對抗告人所為假扣押之聲請，尚
      有未洽。抗告意旨執前詞，指摘原裁定此部分不當，聲明
      廢棄，為有理由，應由本院將原裁定此部分予以廢棄，並
      裁定駁回相對人此部分假扣押之聲請。
五、據上論結，本件抗告為有理由，爰裁定如主文。
中    華    民    國   100    年    9     月    5     日
                  民事第十六庭
                        審判長法  官  王聖惠
                              法  官  呂淑玲
                              法  官  邱瑞祥
正本係照原本作成。
本裁定除以適用法規顯有錯誤為理由外，不得再抗告。如提起再
抗告，應於收受後10日內委任律師為代理人向本院提出再抗告狀
。並繳納再抗告費新台幣1千元。
中    華    民    國   100    年    9     月    6     日
                              書記官  明祖星